
\vspace{1.8em}
\begin{minipage}{\textwidth}
\stepcounter{mallinumber}
\textbf{Tüüpsõnamall \arabic{mallinumber}\,\vadja{pähčen}}\\

\begin{sideways}
\begin{tabular}{l l}
muutvormimall & tunnused \\
\hline
\underline{pähčen} & \textsc{ sg nom } \\
\underline{pähčen}\,+\,ä & \textsc{ sg gen } \\
\underline{pähčen}\,+\,ä & \textsc{ sg par } \\
\underline{pähčen}\,+\,äse & \textsc{ sg ill } \\
\underline{pähčen}\,+\,ez & \textsc{ sg ine } \\
\underline{pähčen}\,+\,ess & \textsc{ sg ela } \\
\underline{pähčen}\,+\,elle & \textsc{ sg all } \\
\underline{pähčen}\,+\,ell & \textsc{ sg ade } \\
\underline{pähčen}\,+\,elt & \textsc{ sg abl } \\
\underline{pähčen}\,+\,essi & \textsc{ sg tra } \\
\underline{pähčen}\,+\,essaa & \textsc{ sg ter } \\
\underline{pähčen}\,+\,eka & \textsc{ sg com } \\
\underline{pähčen}\,+\,ed & \textsc{ pl nom } \\
\underline{pähčen}\,+\,ije & \textsc{ pl gen } \\
\underline{pähčen}\,+\,iit & \textsc{ pl par } \\
\underline{pähčen}\,+\,iise & \textsc{ pl ill } \\
\underline{pähčen}\,+\,iiz & \textsc{ pl ine } \\
\underline{pähčen}\,+\,iiss & \textsc{ pl ela } \\
\underline{pähčen}\,+\,iille & \textsc{ pl all } \\
\underline{pähčen}\,+\,iill & \textsc{ pl ade } \\
\underline{pähčen}\,+\,iilt & \textsc{ pl abl } \\
\underline{pähčen}\,+\,iissi & \textsc{ pl tra } \\
\underline{pähčen}\,+\,iissaa & \textsc{ pl ter } \\
\underline{pähčen}\,+\,ijka & \textsc{ pl com } \\
\end{tabular}
\end{sideways}
\captionof{table}{Tüüpsõna \arabic{mallinumber}\,\textit{pähčen} ekstraheeritud muutvormimallid.}
\label{tab:tüüpsõnamall-pähčen}

\end{minipage}

 
\vspace{1em}
\noindent Tüüpsõna hõlmab vormisõnastiku 2 lekseemi: \vadja{\underline{pähčen}} ja \vadja{\underline{ičäv}}.
